sk-SK: Zameranie na golfový tréning: Zarovnanie; Rovnováha; Čipovanie; Odpaly; Kondícia; Ohybnosť; Úchop; Patovanie; Švih; Tempo; Iné
ko: 골프 훈련 중점 분야: 정렬; 밸런스; 치핑; 드라이빙; 피트니스; 유연성; 그립; 퍼팅; 스윙; 템포; 기타
ru: Направленность тренировки по гольфу: Выравнивание; Баланс; Чиппинг; Драйвинг; Фитнес; Гибкость; Хват; Паттинг; Свинг; Темп; Другое
th: จุดเน้นในการฝึกซ้อมกอล์ฟ: การเล็งทิศทาง; การทรงตัว; การชิป; การไดร์ฟ; ความฟิต; ความยืดหยุ่น; การจับกริป; การพัตต์; การสวิง; จังหวะ; อื่นๆ
nb: Fokus på golftrening: Oppstilling; Balanse; Chipping; Driving; Fysikk; Fleksibilitet; Grep; Putting; Sving; Tempo; Annet
hr-HR: Fokus na treningu golfa: Poravnanje; Ravnoteža; Chipping; Driving; Kondicija; Fleksibilnost; Hvat (Grip); Putting; Zamah (Swing); Tempo; Ostalo
pt-PT: Treino de golfe com foco no golfe: Alinhamento; Equilíbrio; Chipping; Driving; Condição física; Flexibilidade; Grip; Putting; Swing; Ritmo; Outro
da: Fokusområde for golftræning: Justering; Balance; Chipping; Driving; Fitness; Fleksibilitet; Greb; Putting; Sving; Tempo; Andet
ja: ゴルフトレーニングの焦点: アライメント; バランス; チッピング; ドライビング; フィットネス; 柔軟性; グリップ; パッティング; スイング; テンポ; その他
el: Εστίαση στην προπόνηση γκολφ: Ευθυγράμμιση; Ισορροπία; Chipping; Driving; Φυσική κατάσταση; Ευελιξία; Λαβή; Putting; Swing; Ρυθμός (Tempo); Άλλο
hu: Golf edzés fókusza: Beállás; Egyensúly; Chipping; Driving; Erőnlét; Rugalmasság; Fogás; Gurítás; Lendítés; Tempó; Egyéb
en: Golf training focus: Alignment; Balance; Chipping; Driving; Fitness; Flexibility; Grip; Putting; Swing; Tempo; Other
fr: Axe d’entraînement au golf: Alignement; Équilibre; Chipping; Drive; Conditionnement physique; Flexibilité; Grip; Putting; Swing; Tempo; Autre
fi: Golfharjoittelun painopiste: Kohdistus; Tasapaino; Chippaus; Avauslyönti; Kuntoilu; Joustavuus; Ote; Puttaus; Svingi; Tempo; Muu
vi: Trọng tâm huấn luyện golf: Căn chỉnh; Thăng bằng; Chipping; Phát bóng; Thể lực; Độ dẻo dai; Cách cầm gậy; Gạt bóng; Vung gậy; Nhịp độ; Khác
pl: Cel treningu golfowego: Ustawienie; Równowaga; Chipping; Driving; Kondycja; Elastyczność; Chwyt; Putting; Zamach; Tempo; Inny
it: Focus sull'allenamento di golf: Allineamento; Equilibrio; Chipping; Driving; Fitness; Flessibilità; Grip; Putting; Swing; Tempo; Altro
zh-CN: 高尔夫训练重点: 瞄准对齐; 平衡; 切球; 开球; 体能; 柔韧性; 握杆; 推杆; 挥杆; 节奏; 其他
cs: Zaměření na golfový trénink: Zarovnání; Rovnováha; Čipování; Drajvování; Kondice; Flexibilita; Úchop (grip); Patování; Švih; Tempo; Ostatní
sv: Fokus på golfträning: Sikte; Balans; Chipping; Driving; Fitness; Rörlighet; Grepp; Puttning; Sving; Tempo; Annat
bg-BG: Фокус на тренировката по голф: Подравняване; Баланс; Чипинг; Драйвинг; Фитнес; Гъвкавост; Грип; Пътинг; Суинг; Темпо; Друго
de: Schwerpunkt des Golftrainings: Ausrichtung; Gleichgewicht; Chipping; Driving; Fitness; Flexibilität; Griff; Putting; Schwung; Tempo; Andere
ro-RO: Concentrare pe antrenamentul de golf: Aliniere; Echilibru; Chipping; Driving; Fitness; Flexibilitate; Prindere; Putting; Swing; Ritm; Altele
lt-LT: Golfo treniruočių fokusas: Lygiavimas; Pusiausvyra; Artėjimo smūgiai („Chipping“); Tolimi smūgiai („Driving“); Fizinis pasirengimas; Lankstumas; Suėmimas; Ridenimas („Putting“); Mostas („Swing“); Tempas; Kita
sl-SI: Fokus treninga golfa: Poravnava; Ravnotežje; Kratki udarci (chipping); Dolgi udarci (driving); Fitnes; Prilagodljivost; Oprijem; Patanje (putting); Zamah; Tempo; Drugo
tr: Golf antrenmanına odaklanma: Hizalama; Denge; Chipping; Sürüş; Fitness; Esneklik; Tutuş; Putting; Swing; Tempo; Diğer
es: Enfoque del entrenamiento de golf: Alineación; Equilibrio; Chipping; Driving; Acondicionamiento físico; Flexibilidad; Agarre; Putting; Swing; Tempo; Otro
pt-BR: Treinamento de golfe foco: Alinhamento; Equilíbrio; Chipping; Driving; Preparo físico; Flexibilidade; Grip; Putting; Swing; Ritmo; Outro
nl: Golftraining focus: Uitlijning; Balans; Chipping; Driving; Fitness; Flexibiliteit; Grip; Putting; Swing; Tempo; Anders
zh-TW: 高爾夫訓練重點: 瞄準; 平衡; 切球; 開球; 體能; 靈活度; 握桿; 推桿; 揮桿; 節奏; 其他